【裁判字號】    92,台非,35
【裁判日期】    920116
【裁判案由】    公共危險
【裁判全文】
最高法院刑事判決                                  九十二年度台非字第三五號
    上  訴  人  最高法院檢察署檢察總長
    被      告  甲○○○
右上訴人因被告公共危險案件，對於台灣台北地方法院中華民國九十一年十月八日第
一審確定簡易判決（九十一年度北交簡字第三一三三號，聲請簡易判決處刑案號：台
灣台北地方法院檢察署九十一年度偵字第一六三六七號），認為違背法令，提起非常
上訴，本院判決如左：
    主  文
原判決撤銷，由台灣台北地方法院依判決前之程序更為審判。
    理  由
非常上訴理由稱：「按判決不適用法則或適用法則不當者，為違背法令，刑事訴訟法
第三百七十八條定有明文。次按依刑事訴訟法第四百四十九條第三項之規定，依簡易
判決處刑者，以宣告緩刑、得易科罰金之有期徒刑及拘役或罰金為限。本件原判決引
用檢察官聲請簡易判決書記載之事實，認定被告甲○○○曾因公共危險案件，經法院
判處有期徒刑三月確定，甫於民國九十年十二月十一日執行完畢。詎仍不知悔改，復
於民國九十一年七月八日十二時三十分許起，在台北市區與友人飲用酒類，已因飲酒
欠缺通常之注意力，而無安全駕駛車輛之能力，猶駕駛車牌號碼ＣＤＧ｜一三七號之
重型機車，欲前往台北市○○○路三十七號，迨同日十五時三十分許，行抵昆明街與
成都路口處，為警攔查測試其吐氣所含酒精成分達每公升零點柒零（毫）克。而以被
告犯有刑法第一百八十五條之三之罪，並依累犯之規定判處被告有期徒刑十月。惟因
被告係累犯，原判決未宣告緩刑，且所判處之有期徒刑十月，屬不得易科罰金之有期
徒刑，依上開說明自不得以簡易判決處刑。乃原判決竟以簡易判決處刑，自有判決適
用法則不當之違背法令。案經確定。爰依刑事訴訟法第四百四十一條、第四百四十三
條提起非常上訴，以資糾正。」等語。
本院按依刑事訴訟法第四百四十九條第一項、第二項以簡易判決處刑者，其所科之刑
以宣告緩刑、得易科罰金之有期徒刑及拘役或罰金為限，同法條第三項規定甚明。本
件原確定簡易判決以被告甲○○○犯刑法第一百八十五條之三之重大違背義務致交通
危險罪，經檢察官聲請以簡易判決處刑，乃依刑事訴訟法第四百四十九條第一項前段
之規定，以簡易判決論以被告累犯，並科處有期徒刑十月在案。惟查被告因係累犯，
原判決未予宣告緩刑，而所科處之有期徒刑十月，亦屬不得易科罰金之有期徒刑。按
之首引刑事訴訟法第四百四十九條第三項之規定，自不得以簡易判決處刑。乃原判決
竟仍以簡易判決處刑，自有適用法則不當之違誤。案經確定，且於被告不利。非常上
訴意旨執以指摘，洵有理由。應由本院將原判決撤銷，為維持被告之審級利益，並諭
知應由原審法院依判決前之程序更為審判，以資救濟。
據上論結，應依刑事訴訟法第四百四十七條第二項前段，判決如主文。
中      華      民      國    九十二    年      一      月     十六     日
                              最高法院刑事第六庭
                                  審判長法官  吳  雄  銘
                                        法官  池  啟  明
                                        法官  石  木  欽
                                        法官  郭  毓  洲
                                        法官  吳  三  龍
      右正本證明與原本無異
                                              書  記  官
中      華      民      國    九十二    年      一      月     二十     日


司法院資訊處製作；財團法人民間司法改革基金會備份。
